臺北高等行政法院判決
　　　　　　　　　　　　　　　　　　 96年度簡字第00125號
原　　　告　甲○○
被　　　告　財政部臺灣省北區國稅局
代　表　人　陳文宗（局長）住同上
訴訟代理人　乙○○
上列當事人間因綜合所得稅事件，原告不服財政部中華民國96年
1 月26日台財訴字第09500598090 號（案號：第00000000號）訴
願決定，提起行政訴訟。本院判決如下：
　　主  文
原告之訴駁回。
訴訟費用由原告負擔。
　　事  實
一、事實概要：原告民國（下同）88年度綜合所得稅結算申報，
    列報其配偶柯增財取自新竹市私立英才幼稚園其他所得為虧
    損新臺幣（下同）29,207元，經被告依查帳資料核定其他所
    得為945,365 元，歸課原告當年度綜合所得總額，核定其綜
    合所得總額為3,469,435 元，應補徵稅額120,711 元。原告
    不服，申請復查，經被告95年8 月16日北區國稅法二字第09
    50009957號復查決定書（下稱原處分）回；原告仍不服，向
    財政部提起訴願，遭決定駁回後，遂向本院提起本件行政訴
    訟。
二、兩造聲明：
　(一)原告聲明：訴願決定及原處分均撤銷。
　(二)被告聲明：駁回原告之訴。
三、兩造之爭點：
    被告核定系爭其他所得額（包含收入額、成本及必要費用）
    是否有誤？
　(一)原告主張之理由：
    1.原告之配偶柯增財即為英才幼稚園之負責人，不幸於94年
      11月14日死亡。
    2.依該幼稚園88年度之會計憑證、房屋租賃契約書、現金支
      出傳票、日記帳、總分類帳、試算表及損益表等資料核算
      結果88年度確係虧損62,207元無訛，並非被告核定其他所
      得為945,365 元，顯與事實不符。
    3.原告檢附上開帳證，懇請鈞院詳實查核，並准予賜判決如
      訴之聲明為禱，實為公德。
  (二)被告主張之理由：
    1.按「個人之綜合所得總額，以其全年左列各類所得合併計
      算之……其他所得：不屬於上列各類之所得，以其收入額
      減除成本及必要費用後之餘額為所得額。」「稽徵機關進
      行調查或復查時，納稅義務人應提示有關各種證明所得額
      之帳簿、文據；其未提示者，稽徵機關得依查得之資料或
      同業利潤標準，核定其所得額。」為行為時所得稅法第14
      條第1 項第10類及第83條第1 項所明定。次按「私人辦理
      之補習班、幼稚園……不符合免稅規定者，其所得之查核
      準用本辦法。」「執行業務者於規定期限內辦理結算申報
      並能提供證明所得額之帳簿、文據調查者，其執行業務所
      得，應依帳載核算認定。」「執行業務者，除聯合執行業
      務者已於契約內訂定，其薪資得在不超過同業通常水準核
      實認列外，不得於其事務所列報薪資費用。」為執行業務
      所得查核辦法第2 條第2 項第8 條前段及第18條第2 款所
      規定。
    2.原告列報英才幼稚園虧損29,207元，經被告所屬新竹市分
      局查帳核定其他所得945,365 元。原告主張費用剔除不合
      理云云，被告通知其於95年5 月19日（復查階段）及95年
      11月17日（訴願階段）提示帳簿憑證及有關文據供核，均
      未提示，爰維持原核定，合先敘明。
    3.原告提起行政訴訟始檢附帳簿憑證至貴院，經閱卷查核如
      下：
      (1)收入總額：申報4,710,310元，從申報數認定。
      (2)薪資支出：申報2,556,500 元，其中年終獎金88年1 月
        5 日已列報130,000 元，88年2 月25日又列報140,000
        元；員工羅源榜另有其他營利事業薪資，經依該幼稚園
        薪資表所載住址發函調查，遭新竹郵局以查無此人退回
        ，是原查剔除農曆年後列報之年終獎金140,000 元及羅
        君薪資212,000 元，另負責人薪資327,000 元依首揭查
        核辦法規定，不予認定，被告上開核定均無不合。
      (3)教具費：申報136,292 元，其中94,154元憑證無抬頭、
        統一編號或品名不詳，原查予以剔除並無不合。
      (4)雜項購置：申報21,948元，從申報數認定。
      (5)租金支出：申報661,000 元，從申報數認定。
      (6)文具用品及印刷：申報12,506元，其中2,358 元憑證無
        抬頭、統一編號或品名不詳，原查予以剔除並無不合。
      (7)旅費及交通費：申報1,060 元，未附出差報告單等相關
        文件，原查不予認定並無不合。
      (8)郵電費：申報30,030元，其中14,568元憑證抬頭為個人
        ，原查予以剔除並無不合。
      (9)修繕費：申報85,584元，從申報數認定。
      (10)廣告費：申報200 元，未附樣張，原查不予認定並無不
        合。
      保險費：申報53,102元，其中5,388 元無憑證及屬員工
        自行負擔部分12,822元，原查予以剔除並無不合。
      交際費：申報17,743元，其中3,998 元與業務無關，原
        查予以剔除並無不合。        
      水電瓦斯費：申報74,269元，從申報數認定。
      伙食費：申報209,965 元，其中6,750 元憑證無抬頭及
        員工已發給伙食代金，購買便當430 元，原查予以剔除
        並無不合。
      稅捐：申報17,440元，從申報數認定。
      勞務費：申報9,000 元，從申報數認定。
      燃料費：申報65,974元，其中940 元憑證無抬頭，原查
        予以剔除並無不合。
      各項折舊：申報99,403元，從申報數認定。
      運費：申報230 元，從申報數認定。
      校外教學：申報45,866元，係代收代付費用，原查不予
        認定並無不合。
      服裝費：申報40,173元，從申報數認定。
      講師費：申報376,670 元，其中30,500元憑證不合，原
        查予以剔除並無不合。
      捐贈：申報200 元，憑證不合，原查不予認定並無不合
        。
      職工福利：申報580 元，從申報數認定。
      其他費用：申報223,782 元，其中76,338元憑證無抬頭
        、統一編號、品名不詳或與業務無關，原查予以剔除並
        無不合。
      費用總額：申報4,739,517 元，剔除合計974,572 元已
        如前述，核定3,764,945 元。
      所得額：申報虧損29,207元，核定盈餘945,365 元並無
        不合，請予維持。
    4.綜上論述，原核定及復查、訴願決定並無違誤，請准如答
      辯之聲明判決。
　　理  由
一、本件訴訟程序進行中，被告之代表人已由凌忠嫄變更為陳文
    宗，此有行政院96年8 月3 日院授人力字第09600256721 號
    令在卷可按，茲由新任代表人具狀聲明承受訴訟，核無不合
    ，應予准許。
二、按行為時所得稅法第14條第1 項第10類規定：「個人之綜合
    所得總額，以其全年左列各類所得合併計算之……其他所得
    ：不屬於上列各類之所得，以其收入額減除成本及必要費用
    後之餘額為所得額。」是本件之爭執，在於被告核定系爭所
    得額（包含收入額、成本及必要費用）是否有誤？
三、經查：
  (一)按所得稅法第83條第1 項規定：「稽徵機關進行調查或復查
    時，納稅義務人應提示有關各種證明所得額之帳簿、文據；
    其未提示者，稽徵機關得依查得之資料或同業利潤標準，核
    定其所得額。」次按執行業務所得查核辦法第2 條第2 項規
    定：「私人辦理之補習班、幼稚園……不符合免稅規定者，
    其所得之查核準用本辦法。」第8 條前段規定：「執行業務
    者於規定期限內辦理結算申報並能提供證明所得額之帳簿、
    文據調查者，其執行業務所得，應依帳載核算認定。」第18
    條第2 款規定：「執行業務者，除聯合執行業務者已於契約
    內訂定，其薪資得在不超過同業通常水準核實認列外，不得
    於其事務所列報薪資費用。」核均與所得稅法並無牴觸，被
    告
  (二)由以上規定可知，關於系爭第10類其他所得，應以其收入額
    減除成本及必要費用後之餘額為所得額，並應依納稅義務人
    所提示之有關各種證明所得額之帳簿、文據加以核計。惟於
    納稅義務人未提示之情況下，稽徵機關得依查得之資料或同
    業利潤標準，核定其所得額。
  (三)查原告列報英才幼稚園虧損29,207元，經被告所屬新竹市分
    局查帳核定其他所得945,365 元。原告主張費用剔除不合理
    云云，被告通知其於95年5 月19日（復查階段）及95年11月
    17日（訴願階段）提示帳簿憑證及有關文據供核，均未提示
    ，是被告依上開之規定，依查得之資料核定其所得額，於法
    洵屬有據。
  (四)原告於提起行政訴訟後始檢附帳簿憑證供核，經被告查核如
    事實欄(二)3所載，核被告之查核，於法並無不合，應予維持
    ：
    1.薪資支出：申報2,556,500元，其中年終獎金88年1月5日
      已列報130,000 元，88年2 月25日又列報140,000 元；查
      員工羅源榜另有其他營利事業薪資，經被告依該幼稚園薪
      資表所載住址發函調查，遭新竹郵局以查無此人退回，是
      原查剔除農曆年後列報之年終獎金140,000 元及羅源榜薪
      資212,000 元，另負責人薪資327,000 元依前揭查核辦法
      第18條規定，不予認定，核屬有據。
    2.另被告以教具費中94,154元憑證無抬頭、統一編號或品名
      不詳；文具用品及印刷中2,358 元憑證無抬頭、統一編號
      或品名不詳；旅費及交通費申報1,060 元，未附出差報告
      單等相關文件；郵電費中14,568元憑證抬頭為個人；廣告
      費申報200 元，未附樣張；保險費中5,388 元無憑證及屬
      員工自行負擔部分12,822元；交際費中3,998 元與業務無
      關；伙食費中6,750 元憑證無抬頭及員工已發給伙食代金
      ，購買便當430 元；燃料費中940 元憑證無抬頭；校外教
      學申報45,866元，惟係代收代付費用；講師費中30,500元
      憑證不合；捐贈申報200 元，憑證不合；其他費用中76,3
      38元憑證無抬頭、統一編號、品名不詳或與業務無關。
    3.以上合計剔除費用974,572 元，核均屬有據，是被告依原
      告申報之收入總額4,710,310 元，核定費用總額3,764,94
      5 元，所得額盈餘945,365 元，並無不合。
六、綜上所述，原告之主張，尚非可採，原處分認事用法，均無
    違誤，訴願決定予以維持，亦無不合，原告訴請，於法無據
    ，應予駁回。又本件屬應行簡易程序事件，爰不經言詞辯論
    逕予判決。
據上論結，本件原告之訴為無理由，爰依行政訴訟法第98條第1
項前段，判決如主文。
中　　華　　民　　國　　96　　年　  10　　月　 15  　 日
                  第  五  庭  法  官　王  碧  芳
上為正本係照原本作成。
本件以訴訟事件所涉及之法律見解具有原則性者為限，始得於本
判決送達後20日內向本院提出上訴狀並表明上訴理由，如已於本
判決宣示後送達前提起上訴者，應於判決送達後20日內補具上訴
理由（均按他造人數附繕本），且經最高行政法院許可後方得上
訴。
中　　華　　民　　國　　96　　年　　10　  月　 16 　  日
                              書記官  徐  子  嵐
